臺灣新北地方法院刑事判決　　　　　　110年度金訴字第159號
公　訴　人　臺灣新北地方檢察署檢察官
被　　　告　蘇鈺婷





　　　　　　　　（現另案於法務部矯正署桃園女子監獄執行）
上列被告因違反洗錢防制法等案件，經檢察官提起公訴（110 年
度偵字第5390、5391號），被告於準備程序認罪，本院以簡式審
判程序判決如下：
    主  文
蘇鈺婷犯如附表二編號1 至8 所示等罪共捌罪，各處如附表二各
編號所示之刑及沒收。應執行有期徒刑壹年陸月。
    事實及理由                                                            
一、按除被告所犯為死刑、無期徒刑、最輕本刑為三年以上有期
    徒刑之罪或高等法院管轄第一審案件者外，於第一次審判期
    日前之準備程序進行中，被告先就被訴事實為有罪之陳述時
    ，審判長得告知被告簡式審判程序之旨，並聽取當事人、代
    理人、辯護人及輔佐人之意見後，裁定進行簡式審判程序，
    刑事訴訟法第273 條之1 第1 項定有明文。經核本件被告蘇
    鈺婷所犯係死刑、無期徒刑、最輕本刑為三年以上有期徒刑
    以外之罪，其於準備程序中就被訴事實為有罪之陳述，經法
    官告知簡式審判程序之旨，並聽取公訴人、被告之意見後，
    本院爰依首揭規定，合議裁定由受命法官獨任進行簡式審判
    程序，合先敘明。
二、本件犯罪事實：
    ㈠蘇鈺婷（LINE暱稱「蘇迪」，微信暱稱「G 」）自民國10
      8 年12月初起，經由詐欺集團成員詹子龍（LINE暱稱「紋
      」）介紹，參與加入由微信帳號暱稱「奔馳」、「浪子燕
      青」及其他不詳成員等人所組成三人以上，以組織結構分
      工實施詐術行騙牟利為目的之詐欺集團犯罪組織，擔任「
      取簿手」（負責領取轉寄人頭帳戶存摺、金融卡之包裹）
      之分工角色，以每領取轉寄一件包裹可獲新臺幣（下同）
      500 元之代價，依該詐欺集團上游成員以微信聯絡指示，
      至超商領取裝有由其他成員詐欺取得之他人帳戶存摺、金
      融卡之包裹後，再將該包裹依指示轉寄至指定處所，交由
      其他成員供作詐欺被害人匯款之人頭帳戶及提領取得詐欺
      所得款項使用，並製造資金流動軌跡斷點掩飾隱匿之（其
      此所犯參與組織犯罪部分，前業經臺灣新北地方檢察署檢
      察官以109 年度偵字第2872、2969、5679號先行起訴，繫
      屬由本院以109 年度金訴字第59、87號，另案審理後認與
      該案首犯三人以上共同詐欺取財罪論以想像競合犯，而於
      109 年10月27日判決確定在案）。
    ㈡其後蘇鈺婷即與上開詐欺集團成員，共同基於不法所有意
      圖之三人以上共同詐欺取財、掩飾隱匿詐欺犯罪所得之洗
      錢等犯意聯絡，先由該詐欺集團成員以如附表一編號1 、
      7 所示詐術方式，使張榮哲、黃逸蓁受騙陷於錯誤，各於
      如該附表各編號所示時地，寄送如該附表各編號所示之張
      榮哲所有永康大橋郵局、第一銀行、玉山銀行、國泰世華
      銀行等帳戶之金融卡、黃逸蓁所有嘉義文化路郵局帳戶之
      存摺、金融卡等物至如該附表各編號所示指定之超商，再
      由該詐欺集團成員指示蘇鈺婷於該附表各編號所示時地，
      領取寄送張榮哲、黃逸蓁上開等帳戶存摺、金融卡之包裹
      ，蘇鈺婷領取後旋即再依指示，至新北市三重區貨運業者
      「空軍一號」營業站將該包裹轉寄至指定地點，交付該詐
      欺集團成員供作詐欺人頭帳戶使用。
    ㈢該詐欺集團成員取得蘇鈺婷領取轉寄之張榮哲、黃逸蓁上
      開郵局、銀行帳戶之存摺、金融卡後，即由其他成員於如
      附表一編號2 至6 、8 所示時地，以該附表各編號所示詐
      術方式，分別詐騙該附表各編號所示之蔡慶達、潘凌雲、
      劉士彣、賴炤圻、曾憲力、饒理等人，使其等陷於錯誤，
      而受詐騙各匯款如該附表各編號所示之金額款項，至上開
      張榮哲之永康大橋郵局、第一銀行、國泰世華銀行、玉山
      銀行、黃逸蓁之嘉義文化路郵局等帳戶，再由該詐欺集團
      其他成員提領、收取上開詐欺所得款項，以此方式取得並
      掩飾隱匿該詐欺犯罪所得款項。嗣上開被騙寄送銀行帳戶
      存摺、金融卡之張榮哲、黃逸蓁、轉帳匯款之蔡慶達、潘
      凌雲、劉士彣、賴炤圻、曾憲力、饒理等人發覺遭騙後，
      分別報警處理，經警循線調查後，因而查悉上情。
    ㈣案經張榮哲、黃逸蓁、蔡慶達、劉士彣、曾憲力、饒理訴
      由臺北市政府警察局中正第二分局報請臺灣士林地方檢察
      署檢察官陳請臺灣高等檢察署檢察長核轉臺灣新北地方檢
      察署檢察官偵查起訴。
三、本件犯罪事實之證據：
    ㈠被告蘇鈺婷於警詢、偵訊及本院審理時之自白、告訴人張
      榮哲、黃逸蓁、蔡慶達、劉士彣、曾憲力、饒理、被害人
      潘凌雲、賴炤圻於警詢之指訴（述）。
    ㈡卷附之被告108 年12月16日、同年月25日領取包裹過程監
      視器錄影翻拍照片、告訴人張榮哲寄送包裹歷程之貨件明
      細、告訴人黃逸蓁寄送包裹之統一超商貨態查詢系統資料
      、交貨便顧客留存聯、代收款專用繳款證明、被告手機
      LINE個人資訊、暱稱頭貼翻拍照片、車號000-000號重型
      機車之車輛詳細資料報表、告訴人張榮哲報案之內政部警
      政署反詐騙諮詢專線紀錄表、臺南市政府警察局永康分局
      復興派出所受理刑事案件報案三聯單、永康大橋郵局帳戶
      客戶基本資料、客戶歷史交易清單、第一銀行帳戶客戶基
      本資料、存摺存款客戶歷史交易明細表、國泰世華銀行帳
      戶客戶基本資料、交易明細、玉山銀行客戶基本資料、交
      易明細、告訴人蔡慶達匯款之蔡李秋涼臺中福安郵局帳戶
      儲金簿交易明細、郵政入戶匯款申請書、報案之內政部警
      政署反詐騙諮詢專線紀錄表、臺中市政府警察局第六分局
      協和派出所受理刑事案件報案三聯單、被害人潘凌雲報案
      之內政部警政署反詐騙諮詢專線紀錄表、告訴人劉士彣匯
      款之第一銀行東門分行帳戶存摺封面、國泰世華銀行自動
      櫃員機客戶交易明細表、報案之內政部警政署反詐騙諮詢
      專線紀錄表、新竹市警察局第三分局香山派出所受理刑事
      案件報案三聯單、被害人賴炤圻匯款之中國信託、國泰世
      華等銀行自動櫃員機客戶交易明細表、郵局帳戶交易明細
      、報案之內政部警政署反詐騙諮詢專線紀錄表、新北市政
      府警察局淡水分局中山路派出所受理刑事案件報案三聯單
      、告訴人曾憲力匯款之郵政跨行匯款申請書、報案之內政
      部警政署反詐騙諮詢專線紀錄表、臺北市政府警察局松山
      分局松山派出所受理刑事案件報案三聯單、告訴人黃逸蓁
      報案之內政部警政署反詐騙諮詢專線紀錄表、嘉義縣警察
      局中埔分局番路分駐所受理各類案件紀錄表、受理刑事案
      件報案三聯單、陳報單、嘉義文化路郵局帳戶基本資料、
      客戶歷史交易清單、告訴人饒理報案之臺北市政府警察局
      中山分局建國派出所陳報單、受理刑事案件報案三聯單、
      受理各類案件紀錄表、受理詐騙帳戶通報警示簡便格式表
      、金融機構聯防機制通報單、內政部警政署反詐騙諮詢專
      線紀錄表等可資佐證。
四、論罪：
    ㈠核本件被告如附表一編號1 至8 所示之各次所為，均係犯
      有刑法第339 條之4 第1 項第2 款之三人以上共同犯詐欺
      取財罪。又其就如附表一編號2 至6 、8 所示之各次所為
      ，因其擔任該集團取簿手分工角色，領得詐得之人頭帳戶
      供其他成員詐騙被害人匯入、提領款項後，再轉交該集團
      他人，其後流向不明，掩飾隱匿該犯罪所得，使上開被害
      人難以追索，其主觀上亦當有洗錢犯意之聯絡，故並兼有
      為洗錢防制法第2 條第2 款之洗錢行為，均另犯有同法第
      14條第1 項之一般洗錢罪。
    ㈡另被告就其上開各次所犯之三人以上共同詐欺取財、一般
      洗錢等罪，與該集團上游、實施詐術、提領、收水及其他
      分工成員等間，均在合同意思範圍以內，各自分擔犯罪行
      為之一部，相互利用他人之行為，以達其犯罪之目的，應
      對於全部所發生之結果，共同負責，均為共同正犯。
    ㈢又詐欺集團犯罪組織利用人頭帳戶獲取詐欺犯罪所得，於
      款項匯入人頭帳戶後分工提領或處置，以掩飾隱匿該犯罪
      所得，非但完成侵害被害人個人財產法益之加重詐欺行為
      ，同時侵害上開國家社會法益之洗錢行為，造成加重詐欺
      行為最後階段與洗錢行為二者局部重合，二罪侵害之法益
      不同，偏論其一，均為評價不足，自應併論以加重詐欺取
      財罪及洗錢罪，並依一行為觸犯數罪名之想像競合犯，從
      一重處斷。本件被告參與該詐欺集團擔任取簿手，共同詐
      騙如附表一編號2 至6 、8 所示之各告訴人、被害人匯款
      至人頭帳戶後，提領後再轉交其他收水成員，以掩飾隱匿
      犯罪所得，依上開說明，其於上開各告訴人、被害人所犯
      之上開三人以上共同詐欺取財、一般洗錢等罪間，有局部
      重合，應均各論以想像競合犯，從一重之三人以上共同詐
      欺取財罪處斷。
    ㈣被告就上開所犯如附表一編號1 至8 所示之三人以上共同
      詐欺取罪等8 罪間，犯意各別，行為互殊，應予分論併罰
      。
    ㈤又被告就其上開各次所犯一般洗錢罪部分，按犯洗錢防制
      法第14條之罪，在偵查或審判中自白者，減輕其刑，洗錢
      防制法第16條第2 項定有明文，又想像競合犯係一行為觸
      犯數罪名，行為人犯罪行為侵害數法益皆成立犯罪，僅因
      法律規定從一重處斷科刑，而成為科刑一罪而已，自應對
      行為人所犯各罪均予適度評價，始能對法益之侵害為正當
      之維護。因此法院於決定想像競合犯之處斷刑時，雖以其
      中最重罪名之法定刑作為裁量之準據，惟具體形成宣告刑
      時，亦應將輕罪之刑罰合併評價。基此，除非輕罪中最輕
      本刑有較重於重罪之最輕本刑，而應適用刑法第55條但書
      規定重罪科刑之封鎖作用，須以輕罪之最輕本刑形成處斷
      刑之情形以外，則輕罪之減輕其刑事由若未形成處斷刑之
      外部性界限，自得將之移入刑法第57條或第59條之科刑審
      酌事項內，列為是否酌量從輕量刑之考量因子。是法院倘
      依刑法第57條規定裁量宣告刑輕重時，一併具體審酌輕罪
      部分之量刑事由，應認其評價即已完足，尚無過度評價或
      評價不足之偏失（最高法院109 年度台上字第3936號判決
      意旨參照）。本件被告於偵查及本院審理時就上開所犯各
      次一般洗錢罪均為自白，從而被告本應依洗錢防制法第16
      條第2 項之規定減輕其刑，惟因想像競合犯之關係而從一
      重之三人以上共同詐欺罪處斷，上開輕罪一般洗錢罪之減
      輕其刑事由未形成處斷刑之外部性界限，是依前揭說明，
      審酌被告各次所犯中想像競合輕罪之一般洗錢罪部分，衡
      其所犯情節，與刑法第59條酌減其刑規定不合，應無依此
      規定酌減其刑之必要，爰將之列為後述依刑法第57條規定
      科刑時之考量因子。
五、量刑：
    ㈠爰審酌被告不思憑己力循正當途徑賺取個人所需，竟加入
      他人組成之詐欺集團，參與犯罪組織，擔任取簿手分工領
      取詐得人頭帳戶存摺、提款卡，再供該集團共犯詐欺、提
      領被害人受詐款項，層轉交付該集團其他收水成員、上游
      ，以掩飾隱匿該詐欺犯罪所得，而牟取報酬利益，侵害告
      訴人、被害人財產權益，破壞社會信賴關係，並使被害人
      難以追索被害財產利益，應予非難，兼衡諸被告之素行、
      智識程度、社會經驗、犯罪之方法、手段、共同犯罪分工
      情節、參與程度、對告訴人、被害人所生危害、詐騙所得
      金額、所獲利益、犯後就上開各罪所犯均於偵審自白之態
      度及尚未與告訴人、被害人達成民事賠償和解等一切情狀
      ，就其各次所犯各量處如主文（附表二）所示之刑，以資
      懲儆。
    ㈡又綜衡其等上開各罪犯罪行為之不法與罪責程度、所犯行
      為類型及侵害法益、犯罪間隔時間、對其施以矯正之必要
      性、刑罰經濟、邊際效應及復歸社會之可能性等一切情狀
      ，基於罪責相當原則，而為整體非難評價後，於定執行刑
      之外部性及內部性界限內，定其應執行之刑。
六、又被告本件犯罪擔任取簿手領取包裹之報酬係每次500 元，
    業據被告陳明在卷，故其於如附表一編號1 、7 所犯領取詐
    欺所得存摺、金融卡包裹之各次未扣案不法所得報酬500 元
    部分，依刑法第38條之1 第1 項前段、第3 項規定，亦應併
    予宣告沒收，並於全部或一部不能沒收或不宜執行沒收時，
    追徵其價額。
七、據上論斷，應依刑事訴訟法第273 條之1 第1 項、第299 條
    第1 項前段，洗錢防制法第14條第1 項、第2 條第2 款、第
    16條第2 項，刑法第11條前段、第28條、第339 條之4 第1
    項第2 款、第55條、第51條第5 款、第38條之1 第1 項前段
    、第3 項，刑法施行法第1 條之1 第1 項，判決如主文。
八、如不服本判決應於收受送達後20日內向本院提出上訴書狀，
    並應敘述具體理由；其未敘述上訴理由者，應於上訴期間屆
    滿後20日內向本院補提理由書（均須按他造當事人之人數附
    繕本）「切勿逕送上級法院」。
本案經檢察官魏子凱偵查起訴，由檢察官陳漢章到庭執行職務。
中    華    民    國   110    年    9     月    28    日
                      刑事第七庭  法  官  彭  全  曄
以上正本證明與原本無異
                                  書記官  陳  宥  伶
中    華    民    國   110    年    9     月    28    日
附錄本案論罪科刑法條全文：
①中華民國刑法第339 條之4
犯第339 條詐欺罪而有下列情形之一者，處1 年以上7 年以下有
期徒刑，得併科1 百萬元以下罰金：
一、冒用政府機關或公務員名義犯之。
二、三人以上共同犯之。
三、以廣播電視、電子通訊、網際網路或其他媒體等傳播工具，
    對公眾散布而犯之。
前項之未遂犯罰之。
 
②洗錢防制法第14條
有第2 條各款所列洗錢行為者，處7 年以下有期徒刑，併科新臺
幣5 百萬元以下罰金。
前項之未遂犯罰之。
前2 項情形，不得科以超過其特定犯罪所定最重本刑之刑。
 
附表一：                                                                              
┌──┬───┬───────────────────┐
│編號│被害人│被   害   詐   欺   犯   罪   事   實 │
├──┼───┼───────────────────┤
│ 01 │張榮哲│於108.12.12 之10時許，在臺南市永康區，│
│    │(告訴)│遭詐欺集團成員傳送招攬創業貸款訊息，經│
│    │      │其連結填寫表單送出後，即有該集團成員假│
│    │      │冒遠東銀行專員來電聯絡佯稱：為包裝製作│
│    │      │其與銀行往來互動紀錄，以供貸款條件審核│
│    │      │，請其提供帳戶存摺、金融卡拍照，並將金│
│    │      │融卡寄送云云誘騙，使其陷於錯誤，依指示│
│    │      │將其所有永康大橋郵局00000000000000號、│
│    │      │第一銀行00000000000 號、玉山銀行076197│
│    │      │0000000 號、國泰世華銀行000000000000號│
│    │      │等帳戶之金融卡，於108.12.13 之17時許至│
│    │      │全家便利商店門市，以包裹寄送至新北市○○
○    ○      ○○區○○街00號全家三重新光榮店（收件編│
│    │      │號00000000000 ），其後即遭被告蘇鈺婷於│
│    │      │108.12.16 之10：26許，依該詐欺集團指示│
│    │      │，至上址全家便利商店門市領取內有張榮哲│
│    │      │上開郵局、銀行等金融卡之包裹，再至新北│
│    │      │市三重區貨運業者「空軍一號」營業站，將│
│    │      │該包裹轉寄交付該詐欺集團供作詐欺人頭帳│
│    │      │戶使用。                              │
├──┼───┼───────────────────┤
│ 02 │蔡慶達│於108.12.17 上午，在臺中市西屯區，遭詐│
│    │(告訴)│欺集團成員假冒其姪子趙國勝來電佯稱：需│
│    │      │借款周轉資金云云誘騙，使其陷於錯誤，先│
│    │      │後於108.12.18 之12：30許、同日15時許，│
│    │      │各匯款12萬元、3 萬元，共計15萬元，至張│
│    │      │榮哲上開郵局帳戶，其後遭詐欺集團成員提│
│    │      │領一空。                              │
├──┼───┼───────────────────┤
│ 03 │潘凌雲│於108.12.17 之17時許至108.12.20 之10時│
│    │      │許間，在臺北市南港區，遭詐欺集團成員假│
│    │      │冒為承辦其民事事件之警員來電佯稱：需借│
│    │      │款周轉資金云云誘騙，使其陷於錯誤，於10│
│    │      │8.12.18 之15：11許，匯款3 萬元，至張榮│
│    │      │哲上開郵局帳戶，其後遭詐欺集團成員提領│
│    │      │一空。                                │
├──┼───┼───────────────────┤
│ 04 │劉士彣│於108.12.18 之15：51許，在新竹市北區，│
│    │(告訴)│遭詐欺集團成員假冒綠界科技人員、第一銀│
│    │      │行客服人員來電佯稱其前購買遊戲點數重複│
│    │      │下單，需取消訂單，請其至ATM 依指示操作│
│    │      │確認身分云云誘騙，使其陷於錯誤，於同日│
│    │      │16：35許，至附近萊爾富超商依指示操作AT│
│    │      │M ，即遭轉帳1 萬9123元，至張榮哲上開第│
│    │      │一銀行帳戶，其後旋遭詐欺集團成員提領一│
│    │      │空。                                  │
├──┼───┼───────────────────┤
│ 05 │賴炤圻│於108.12.18 之17：30許，在新北市淡水區│
│    │      │，遭詐欺集團成員假郵局專員來電佯稱：其│
│    │      │前網購消費交易有誤，須改正付款方式，請│
│    │      │其至ATM 依指示操作云云誘騙，使其陷於錯│
│    │      │誤，先後於同日17：46許、18：41許、108.│
│    │      │12.19 之00：04許、00：30許，至附近各超│
│    │      │商依指示操作ATM ，即各遭轉帳2 萬9989元│
│    │      │、3 萬元、2 萬9987元、3 萬元、24萬元，│
│    │      │共計35萬9976元，其中上開108.12.18 之18│
│    │      │：41許，轉帳之3 萬元，匯款至張榮哲上開│
│    │      │國泰世華銀行帳戶，其後旋遭詐欺集團成員│
│    │      │提領一空。                            │
├──┼───┼───────────────────┤
│ 06 │曾憲力│於108.12.19 上午，在臺北市松山區，遭詐│
│    │(告訴)│欺集團成員假冒其三表姊張新鳳來電佯稱：│
│    │      │需急用借款云云誘騙，使其陷於錯誤，於10│
│    │      │8.12.19 之12：01許，匯款5 萬元，至張榮│
│    │      │哲上開玉山銀行帳戶，其後遭詐欺集團成員│
│    │      │提領一空。                            │
├──┼───┼───────────────────┤
│ 07 │黃逸蓁│於108.12.22 之19時許，在嘉義縣番路鄉，│
│    │(告訴)│上網查詢貸款訊息，遭詐欺集團成員假冒專│
│    │      │業貸款商家佯稱：可協助辦理貸款，須至統│
│    │      │一超商寄送存摺、金融卡供其檢測云云誘騙│
│    │      │，使其陷於錯誤，依指示將其所有嘉義文化│
│    │      │路郵局00000000000000號帳戶之存摺、金融│
│    │      │卡，至統一超商門市，以包裹寄送至臺北市○
○    ○      ○○○區○○街00號統一超商港華門市（貨運│
│    │      │編號Z00000000000），其後即遭被告蘇鈺婷│
│    │      │於108.12.25 之12：30許，依該詐欺集團指│
│    │      │示，至上址統一超商門市領取內有黃逸蓁上│
│    │      │開郵局帳戶存摺、金融卡之包裹，再至新北│
│    │      │市三重區貨運業者「空軍一號」營業站，將│
│    │      │該包裹轉寄交付該詐欺集團供作詐欺人頭帳│
│    │      │戶使用。                              │
├──┼───┼───────────────────┤
│ 08 │饒理  │接續於108.12.24 之9 時多許、108.12.26 │
│    │(告訴)│之9 時多許，在臺北市松山區，遭詐欺集團│
│    │      │成員以LINE帳號「小賴」假冒其合作衣服廠│
│    │      │商，來電佯稱：需資金周轉向其借款云云誘│
│    │      │騙，使其陷於錯誤，先後於108.12.24 之11│
│    │      │：30許、108.12.26 之10：06許，各匯款新│
│    │      │臺幣（下同）18萬元、10萬元，共計28萬元│
│    │      │，至該詐欺集團指定帳戶，其中10萬元匯至│
│    │      │上開黃逸蓁之郵局帳戶，其後即遭詐欺集團│
│    │      │成員提領一空。                        │
└──┴───┴───────────────────┘
 
附表二：
┌──┬──────┬────────────────┐
│編號│犯 罪 事 實 │  所 犯 罪 名、宣 告 刑 及 沒 收│
├──┼──────┼────────────────┤
│ 01 │附表一編號1 │蘇鈺婷犯三人以上共同詐欺取財罪，│
│    │所示部分    │處有期徒刑一年三月。未扣案之犯罪│
│    │            │所得新臺幣五百元沒收，於全部或一│
│    │            │部不能沒收或不宜執行沒收時，追徵│
│    │            │其價額。                        │
├──┼──────┼────────────────┤
│ 02 │附表一編號2 │蘇鈺婷犯三人以上共同詐欺取財罪，│
│    │所示部分    │處有期徒刑一年三月。            │
├──┼──────┼────────────────┤
│ 03 │附表一編號3 │蘇鈺婷犯三人以上共同詐欺取財罪，│
│    │所示部分    │處有期徒刑一年二月。            │
├──┼──────┼────────────────┤
│ 04 │附表一編號4 │蘇鈺婷犯三人以上共同詐欺取財罪，│
│    │所示部分    │處有期徒刑一年二月。            │
├──┼──────┼────────────────┤
│ 05 │附表一編號5 │蘇鈺婷犯三人以上共同詐欺取財罪，│
│    │所示部分    │處有期徒刑一年二月。            │
├──┼──────┼────────────────┤
│ 06 │附表一編號6 │蘇鈺婷犯三人以上共同詐欺取財罪，│
│    │所示部分    │處有期徒刑一年二月。            │
├──┼──────┼────────────────┤
│ 07 │附表一編號7 │蘇鈺婷犯三人以上共同詐欺取財罪，│
│    │所示部分    │處有期徒刑一年二月。未扣案之犯罪│
│    │            │所得新臺幣五百元沒收，於全部或一│
│    │            │部不能沒收或不宜執行沒收時，追徵│
│    │            │其價額。                        │
├──┼──────┼────────────────┤
│ 08 │附表一編號8 │蘇鈺婷犯三人以上共同詐欺取財罪，│
│    │所示部分    │處有期徒刑一年三月。            │
└──┴──────┴────────────────┘